HunSpellDictionaries/uk_UA.aff
SFX O Y 45
SFX O вати ючи [ауюя]вати 
SFX O ати учи [рз]вати 
SFX O зати жучи зати 
SFX O ати учи [днжщ]ати 
SFX O ати учи [^ао]чати 
SFX O ати нучи [ао]чати 
SFX O тати чучи [^с]тати 
SFX O кати чучи [^с]кати 
SFX O сати шучи сати 
SFX O хати шучи хати 
SFX O стати щучи стати 
SFX O скати щучи скати 
SFX O слати шлючи слати 
SFX O ати лючи пати 
SFX O ати ючи орати 
SFX O рати еручи [бдп]рати 
SFX O ити жучи [^з]дити 
SFX O здити жджучи здити 
SFX O зити жучи зити 
SFX O ити учи [жчшщ]ити 
SFX O сити шучи сити 
SFX O тити чучи [^с]тити 
SFX O стити щучи стити 
SFX O ити лючи [бвмпф]ити 
SFX O ити ючи [лнр]ити 
SFX O іти жучи діти 
SFX O іти учи [шж]іти 
SFX O сіти шучи сіти 
SFX O тіти чучи [^с]тіти 
SFX O стіти щучи стіти 
SFX O іти лючи [бвмп]іти 
SFX O іти ючи [нлр]іти 
SFX O ути учи нути 
SFX O ти дучи бути 
SFX O оти ючи оти 
SFX O їти ючи їти 
SFX O ти учи [збв]ти 
SFX O ти тучи ости 
SFX O сти тучи [еі]сти 
SFX O сти нучи лясти 
SFX O кти чучи кти 
SFX O гти жучи [еоиія]гти 
SFX O ерти ручи [^дж]ерти 
SFX O рти ручи [дж]ерти 
SFX O ти ючи [аі]яти 
SFX Q Y 8
SFX Q яти ючи [аяіо]яти 
SFX Q ти ючи [илнрцд]яти 
SFX Q ти ючи [аіу]ти 
SFX Q ити 'ючи [бвп]ити 
SFX Q ити иючи [врмнш]ити 
SFX Q ити лючи лити 
SFX Q ти вучи жити 
SFX Q ти учи сти 
SFX P Y 90
SFX P вати ючись [ауюя]вати 
SFX P ватися ючись [ауюя]ватися 
SFX P ати учись [рз]вати 
SFX P атися учись [рз]ватися 
SFX P зати жучись зати 
SFX P затися жучись затися 
SFX P ати учись [днжщ]ати 
SFX P атися учись [днжщ]атися 
SFX P ати учись [^ао]чати 
SFX P атися учись [^ао]чатися 
SFX P ати нучись [ао]чати 
SFX P атися нучись [ао]чатися 
SFX P тати чучись [^с]тати 
SFX P татися чучись [^с]татися 
SFX P кати чучись [^с]кати 
SFX P катися чучись [^с]катися 
SFX P сати шучись сати 
SFX P сатися шучись сатися 
SFX P хати шучись хати 
SFX P хатися шучись хатися 
SFX P стати щучись стати 
SFX P статися щучись статися 
SFX P скати щучись скати 
SFX P скатися щучись скатися 
SFX P слати шлючись слати 
SFX P слатися шлючись слатися 
SFX P ати лючись пати 
SFX P атися лючись патися 
SFX P ати ючись орати 
SFX P атися ючись оратися 
SFX P рати еручись [бдп]рати 
SFX P ратися еручись [бдп]ратися 
SFX P ити жучись [^з]дити 
SFX P итися жучись [^з]дитися 
SFX P здити жджучись здити 
SFX P здитися жджучись здитися 
SFX P зити жучись зити 
SFX P зитися жучись зитися 
SFX P ити учись [жчшщ]ити 
SFX P итися учись [жчшщ]итися 
SFX P сити шучись сити 
SFX P ситися шучись ситися 
SFX P тити чучись [^с]тити 
SFX P титися чучись [^с]титися 
SFX P стити щучись стити 
SFX P ститися щучись ститися 
SFX P ити лючись [бвмпф]ити 
SFX P итися лючись [бвмпф]итися 
SFX P ити ючись [лнр]ити 
SFX P итися ючись [лнр]итися 
SFX P іти жучись діти 
SFX P ітися жучись дітися 
SFX P іти учись [шж]іти 
SFX P ітися учись [шж]ітися 
SFX P сіти шучись сіти 
SFX P сітися шучись сітися 
SFX P тіти чучись [^с]тіти 
SFX P тітися чучись [^с]тітися 
SFX P стіти щучись стіти 
SFX P стітися щучись стітися 
SFX P іти лючись [бвмп]іти 
SFX P ітися лючись [бвмп]ітися 
SFX P іти ючись [нлр]іти 
SFX P ітися ючись [нлр]ітися 
SFX P ути учись нути 
SFX P утися учись нутися 
SFX P ти дучись бути 
SFX P тися дучись бутися 
SFX P оти ючись оти 
SFX P отися ючись отися 
SFX P їти ючись їти 
SFX P їтися ючись їтися 
SFX P ти учись [збв]ти 
SFX P тися учись [збв]тися 
SFX P ти тучись ости 
SFX P тися тучись остися 
SFX P сти тучись [еі]сти 
SFX P стися тучись [еі]стися 
SFX P сти нучись лясти 
SFX P стися нучись лястися 
SFX P кти чучись кти 
SFX P ктися чучись ктися 
SFX P гти жучись [еоиія]гти 
SFX P гтися жучись [еоиія]гтися 
SFX P ерти ручись [^дж]ерти 
SFX P ертися ручись [^дж]ертися 
SFX P рти ручись [дж]ерти 
SFX P ртися ручись [дж]ертися 
SFX P ти ючись [аі]яти 
SFX P тися ючись [аі]ятися 
SFX R Y 16
SFX R яти ючись [аяіо]яти 
SFX R ятися ючись [аяіо]ятися 
SFX R ти ючись [илнрцд]яти 
SFX R тися ючись [илнрцд]ятися 
SFX R ти ючись [аіу]ти 
SFX R тися ючись [аіу]тися 
SFX R ити 'ючись [бвп]ити 
SFX R итися 'ючись [бвп]итися 
SFX R ити иючись [врмнш]ити 
SFX R итися иючись [врмнш]итися 
SFX R ити лючись лити 
SFX R итися лючись литися 
SFX R ти вучись жити 
SFX R тися вучись житися 
SFX R ти учись сти 
SFX R тися учись стися 
PFX Z Y 1
PFX Z 0 не . 
PFX Y Y 1
PFX Y 0 най . 
PFX X Y 1
PFX X в у в 
